臺灣臺中地方法院民事判決
111年度訴字第1516號
原      告  甲女      
訴訟代理人  石宜琳律師
複  代理人  石邁律師  
            曾衡禹律師
被      告  蕭閔浩  



上列被告因妨害秘密等案件，經原告提起刑事附帶民事訴訟請求
損害賠償事件，由本院刑事庭裁定移送前來（110年度侵附民字
第41號），本院於民國111年7月13日言詞辯論終結，判決如下：
    主    文
一、被告應給付原告新臺幣20萬元，及自民國110年12月4日起至
    清償日止，按年息百分之5計算之利息。
二、原告其餘之訴駁回。　　
三、本判決原告勝訴部分得假執行，但被告如以新臺幣20萬元為
    原告供擔保後，得免為假執行。
四、原告其餘假執行之聲請駁回。 　　
    事實及理由
甲、程序事項：
　　本件被告經合法通知，未於言詞辯論期日到場，經核並無民
    事訴訟法第386條所列各款情形，爰依原告之聲請，由其一
    造辯論而為判決。
乙、實體事項：　　
壹、原告起訴主張：
    兩造為男女朋友關係，被告於如附表編號1至6所示之時、地
    ，以其所使用之手機攝影功能，未經原告同意，私下竊錄其
    與原告之性交過程。案經臺灣臺中地方檢察署(下稱臺中地
    檢署)檢察官提起公訴，並經本院刑事庭以109年度侵訴字第
    177號刑事判決(下稱刑事一審判決)判處被告有罪確定。被
    告上開所為業已嚴重侵害原告之隱私權等人格法益，原告發
    現遭被告竊錄後，時常擔心被告是否已將雙方私密影片散播
    至網路，或與他人分享，原告為此常感低落，進而影響學業
    表現，並對社交行為感到恐懼、害怕，被告行為已嚴重戕害
    原告之身心健康，造成原告精神上之痛苦，侵害情節重大，
    爰依民法第184條第1項、第195條第1項規定提起本訴，請求
    被告賠償精神慰撫金新臺幣（下同）120萬元。並聲明：(一
    )被告應給付原告120萬元，暨起訴狀繕本送達被告翌日起至
    清償日止，按年息百分之5計算之利息。(二)願供擔保，請
    准為假執行之宣告。
貳、被告經合法通知，未於言詞辯論期日到場，亦未提出書狀作
    何聲明或陳述。 
參、本院之判斷：
一、按當事人對於他造主張之事實，於言詞辯論時不爭執者，視
    同自認；當事人對於他造主張之事實，已於相當時期受合法
    之通知，而於言詞辯論期日不到場，亦未提出準備書狀爭執
    者，準用第1項之規定，民事訴訟法第280條第1項、第3項分
    別定有明文。查本件原告主張被告於上揭時、地，擅自持行
    動電話竊錄雙方性交過程之事實，業經臺中地檢署檢察官以
    109年度偵字第11758號、109年度偵字第18112號起訴書向本
    院提起公訴，經本院刑事庭以刑事一審判決判處被告如附表
    各編號「主文」欄所示之刑，有原告提出與所述相符之臺中
    地檢署109年度偵字第11758號、109年度偵字第18112號起訴
    書、本院刑事一審110年4月19日準備程序筆錄等件影本為證
    (見本院110年度侵附民字第41號刑事卷《下稱附民卷》第15至
    29頁)，並有刑事一審判決在卷可參(見本院卷第19至33頁)
    。而被告於刑事一審110年4月19日行準備程序時，對於原告
    上開主張之事實坦承不諱，予以認罪（見附民卷第23頁）。
    又被告已於相當期間受合法通知，於言詞辯論期日未到場，
    亦未提出書狀作何聲明或陳述，依前揭規定，視同自認，堪
    認原告上開主張為真實。
二、次按因故意或過失，不法侵害他人之權利者，負損害賠償責
    任；不法侵害他人之身體或健康者，對於被害人因此喪失或
    減少勞動能力，或增加生活上之需要時，應負損害賠償責任
    ；不法侵害他人之身體、健康、名譽、自由、信用、隱私、
    貞操，或不法侵害其他人格法益而情節重大者，被害人雖非
    財產上之損害，亦得請求賠償相當之金額，民法第184 條第
    1項前段、第193條第1項、第195條第1項前段分別定有明文
    。核被告於兩造交往過程中未經原告同意，數次利用手機非
    法竊錄原告之裸露身體隱私部位，及雙方性愛過程之私密畫
    面，嚴重侵害原告隱私權，堪認原告精神上受有相當之痛苦
    。是原告依上開規定，請求被告賠償精神慰撫金，應屬有據
    。本院依職權調閱兩造稅務電子閘門資料查詢表（為維護兩
    造之隱私、個資，爰不就其詳予敘述，請參見卷附上開查詢
    表及兩造於本院審理中所述，見本院卷第54頁及證物袋內）
    ，並審酌兩造名下財產，及被告上開行為除侵害原告隱私權
    外，原告更因擔憂其上開影片內容外流而夜寐不安，導致精
    神上極大壓力等一切情狀，認原告請求被告賠償精神上所受
    損害20萬元，尚屬相當，應予准許。逾此範圍請求，則無理
    由，應予駁回。
三、末按給付有確定期限者，債務人自期限屆滿時起，負遲延責
    任。給付無確定期限者，債務人於債權人得請求給付時，經
    其催告而未為給付，自受催告時起，負遲延責任。其經債權
    人起訴而送達訴狀，或依督促程序送達支付命令，或為其他
    相類之行為者，與催告有同一之效力。民法第229條第1項、
    第2項定有明文。又遲延之債務，以支付金錢為標的者，債
    權人得請求依法定利率計算之遲延利息。但約定利率較高者
    ，仍從其約定利率。應付利息之債務，其利率未經約定，亦
    無法律可據者，週年利率為百分之5，亦為第233條第1項、
    第203條所明定。查本件原告依侵權行為之法律關係請求被
    告損害賠償，並未定有給付期限，而本件刑事附帶民事起訴
    狀繕本於110年12月3日送達被告，有本院送達證書在卷可憑
    （見附民卷第53頁），是原告請求自上開繕本送達被告翌日
    即110年12月4日起，按年息百分之5計算之遲延利息，核無
    不合。
四、綜上所述，原告依侵權行為法律關係，請求被告給付20萬元
    ，及自起訴狀繕本送達被告之翌日即110年12月4日起至清償
    日止，按年息百分之5計算之法定遲延利息，均為有理由，
    應予准許，逾此部分所為主張，則非有理，予以駁回
五、本件判決所命被告給付之金額未逾50萬元，本院就原告勝訴
    部分，應依民事訴訟法第389 條第1 項第5 款規定，依職權
    宣告假執行，原告就此部分雖陳明願供擔保聲請宣告假執行
    ，然其聲請僅係促使法院為職權之發動，自無庸另為准駁之
    裁判。至原告敗訴部分，其假執行之聲請即失所依附，應併
    予駁回。 
六、本件事證已臻明確，兩造其餘主張及舉證，核與判決結果無
    影響，爰不逐一論述。
七、另本件係原告提起刑事附帶民事訴訟，而經本院刑事庭依刑
    事訴訟法第504條第1項規定裁定移送前來，不生訴訟費用負
    擔問題，併予敘明。
中　　華　　民　　國　　111 　年　　7 　　月　　28　　日
                  民事第四庭    法  官  林婉昀

如對本判決上訴，須於判決送達後20日內向本院提出上訴狀。如
委任律師提起上訴者，應一併繳納上訴審裁判費。

附表
編號 日期 地點 影片長度 主文 1 108年12月23日IMG1087(第一部) 南投縣○○鎮○○路00巷00號乙○○住處 36秒 乙○○犯無故竊錄他人非公開之活動及身體隱私部位罪，累犯，處有期徒刑叁月，如易科罰金，以新臺幣壹仟元折算壹日。 2 109年1月13日IMG1179(第四部) 臺中市○區○○街000號金滿家大飯店 10分28秒 乙○○犯無故竊錄他人非公開之活動及身體隱私部位罪，累犯，處有期徒刑肆月，如易科罰金，以新臺幣壹仟元折算壹日。 3 109年1月22日 IMG1089(第三部) 臺中市北區五權路(餘詳卷)甲○住處 37秒 乙○○犯無故竊錄他人非公開之活動及身體隱私部位罪，累犯，處有期徒刑肆月，如易科罰金，以新臺幣壹仟元折算壹日。 4 109年2月14日 IMG1088(第二部) 同上 44秒 乙○○犯無故竊錄他人非公開之活動及身體隱私部位罪，累犯，處有期徒刑肆月，如易科罰金，以新臺幣壹仟元折算壹日。 5 109年3月4日19時許(第五部) 臺中市○區○○路0段000號優勝美地汽車旅館 46分29秒 乙○○犯無故竊錄他人非公開之活動及身體隱私部位罪，累犯，處有期徒刑肆月，如易科罰金，以新臺幣壹仟元折算壹日。 6 109年3月14日凌晨2時許 臺中市北區五權路(餘詳卷)甲○住處 不詳 乙○○犯無故竊錄他人非公開之活動及身體隱私部位罪，累犯，處有期徒刑叁月，如易科罰金，以新臺幣壹仟元折算壹日。 
上為正本係照原本作成。
中　　華　　民　　國　　111 　年　　7 　　月　　28　　日
                                 書記官  王嘉仁